# 请教陈版，合并报表抵销问题

提问人：cjzhangyong 时间：2015-08-13 12:07:05
母公司A 借款给子公司B，母公司确认利息收入 子公司确认财务费用，在编制合并报表 抵销了个别报表的收入与费用，假设利息100 万元，B公司个别报表包括此利息费用后的净利润为 200 万，母公司持股51%，在编制合并报表抵销分录本期归属于少数股东跟母公司净利润是 净利润取200*0.51为母公司 还是（200+100）*0.51，考虑利息抵销分录的影响，我认为要根据（200+100）*0.51

回答人：chenyiwei
你的意见有一定道理，这样可以实现内部交易抵销后的合并报表结果与该内部交易未发生过的情况下的合并报表结果的完全一致。但该问题在准则层面尚无明确规定。

提问人：cjzhangyong 时间：2015-08-14 08:13:31
陈版，在请教下现金流量表问题， 1 、银行理财产品通过其他流动资产核算，收回银行理财产品本金及收益，全部计入收到其他投资活动的现金流吗？ 2 、权益法核算的长期股权投资，成本 100 损益调整 50 其他综合收益 10 出售收到现金 200 ，是 200 全部计入收回投资收到的现金 还是 100 计入收回投资收到的现金 40 的收益计入取得投资收益收到的现金？ 3 、人民币兑换外币，有个汇率差异，这块现金流计入 汇率变动对现金的影响合理吗？ 4 、融资租赁设备的租金，还有 2 年时间支付完毕，审计把截至报告日之后的1 年租金列报到一年内到期的非流动负债，我认为租金是一体的，不需要列报到一年内到期的非流动负债

回答人：chenyiwei
1 、一般将本金部分计入收回投资收到的现金，连同本金收回的投资收益部分（一般为最后一期）作为取得投资收益收到的现金。
2 、处置股权价款全部计入收回投资收到的现金。 3 、实际发生货币兑换时的汇兑差额的现金流量影响计入“汇率变动对现金的影响”。 4 、审计的处理是合理的，未来一年内支付的部分应列报为“一年内到期的非流动负债”。

提问人：zhs7403 时间：2015-08-14 20:03:20
陈老师，别的ok， 1 中最后一笔投资收益为什么不可以也放到收回投资收到的现金？换句话说和取得投资收益收到的现金本质区别是什么

回答人：chenyiwei
如果这个收益是买卖差价（处置损益）的性质，则对应的现金流计入“收回投资收到的现金”；属于股息、利息性质的，对应的现金流量计入“取得投资收益收到的现金”。

提问人：kxcpa 时间：2015-08-20 17:04:08
请教，遇到类似问题，该业务在合并报表中编制如下分录是否正确（假设A收取的利息已支付给银行，B实收资本 100 万，B除该项业务外未发生其他业务） 1 、模拟权益法 借：长期股权投资 102 贷：投资收益 102
2 、抵消长投与权益 借：实收资本 100 借：未分配利润 200 贷：长期股权投资 51+102 贷：少数股东权益 49+98 3 、抵消损益 借：投资收益 102 借：少数股东收益 98 贷：未分配利润 200
4 、抵消内部交易 借：其他业务收入 100 贷：财务费用 100
这样计算的归属于母公司的收益为 102 万元，归属于少数股东的收益为 98 万元，是否正确？

回答人：chenyiwei
若没有该内部利息收付交易，则B本年度的净利润应是 300 万，如果这样考虑则少数股东损益应当是 147 万。理论上应增补抵销分录：
借：少数股东损益 49 ，贷：资本公积 49.但实际操作中一般不会这样做。

提问人：cjzhangyong 时间：2015-10-20 11:46:15
请教陈版，定期存款收回本金和利息，本金作为收回其他投资，利息作为收到投资收益，利息视为利息，股息来划分现金流是否合理

回答人：chenyiwei
可以这样理解。

提问人：呼叫帮助 时间：2018-01-01 20:41:15
B公司个别报表包括此利息费用后的净利润为 200 万，母公司持股51%，在编制合并报表抵销分录本期归属于少数股东跟母公司净利润是 净利润取 200 0.51 为母公司 还是（ 200+100 ） 0.51 陈版，我们在实务中都是按 净利润取 200 0.51 为母公司，您在实务中按净利润取 200 0.51为母公司 还是按（200+100）*0.51？

回答人：chenyiwei
理论上是后一种更合理，但实际操作中基本都是前一种，也可以接受。

提问人：mqcwl2005 时间：2019-03-10 19:17:24
陈版您好，我的问题有二个，具体如下： 一、您在本贴 6 楼提到的“理论上应增补抵销分录：借：少数股东损益 49 ，贷：资本公积49”，我对此没理解到位，母公司将资金贷给子公司收取利息收入是否是内部顺流的业务，如果是，应该不要这笔业务吧，但是如果是子公司将资金贷给母公司收取利息收入，是否是内部逆流交易的业务，该业务在编制抵销分录时需要做这笔，借：少数股东权益49 ，贷：少数股东损益 49 。这分录里不会出现资本公积吧。 二、我现在对 1 楼楼主的问题有些困惑，按理的话，合并财务报表准则规定是适用于这些业务，不存在这种特殊情况了。我怎么觉得他问的是不是计算归属于母公司的合并财务报表的利润？ 1 楼楼主的题目中子公司的净利润是 200 ，假如母公司扣除从该子公司分得的现金股利后的净利润是 1000 ，母公司的净利润也包括了净息收入，则合并净利润是 1200 ，而归属于母公司的净利润是1000+200×0.51＝ 1102 ？ 请陈版指导，特别是我对抵销内部逆流交易和抵销内部顺流交易以及后面数字的计算是否正确，谢谢！

回答人：chenyiwei
经考虑，虽然这是集团内部交易，但因为期末无未实现损益，经济资源在集团内部的转移已经完成，这还是会涉及少数股权和归母权益的调整变动的，所以还是以200*51%计算归母净利润更合理。